【裁判字號】    92,易,115
【裁判日期】    920522
【裁判案由】    毒品危害防制條例
【裁判全文】
臺灣彰化地方法院刑事判決                          九十二年度易字第一一五號
    公  訴  人  臺灣彰化地方法院檢察署檢察官
    被      告  甲○○
右列被告因違反毒品危害防制條例案件，經檢察官提起公訴（九十一年度毒偵字第三
０三０號）及移
    主      文
甲○○連續施用第二級毒品，累犯，處有期徒刑柒月。
扣案之安非他命柒小包（毛重約肆點公克）沒收銷燬之；玻璃吸食器、塑膠吸管、
黑色鐵盒子各壹個均沒收。
    事      實
一、甲○○前因違反毒品危害防制條例案件，經觀察、勒戒後，認無繼續施用毒品之
    傾向，由臺灣彰化地方法院檢察署檢察官於八十八年三月三十一日以八十七年度
    偵字第一０一一０號不起訴處分確定；復因施用毒品案件，經觀察、勒戒後，認
    有繼續施用毒品之傾向，先送強制戒治，並由臺灣彰化地方法院檢察署檢察官提
    起公訴，嗣於八十九年四月十九日經本院以八十九年度易字第三九三號判處有期
    徒刑四月，同年五月十七日確定，業於九十年十一月二十七日執行完畢。詎甲○
    ○猶不思悔改，復基於施用第二級毒品安非他命之概括犯意，自九十一年八月二
    十四日起至九十二年四月二十日止，連續在彰化縣田中鎮○○里○○路○段四八
    一巷五七號居所，以將安非他命置於玻璃吸管內點燃產生煙霧再予吸用之方式，
    施用第二級毒品安非他命多次。嗣先於九十一年八月二十四日上午十時三十分許
    ，在上開居所為警查獲。再於九十二年一月二十四日中午十二時十分許，在彰化
    縣田中鎮○○路○段五一０號前，與柳世寶（檢察官另案偵辦）一同為警查獲，
    並自其上衣右口袋內扣得其所有供其施用之安非他命七小包（合計毛重約四點三
    公克）及玻璃吸食器、塑膠吸管、黑色鐵盒子各一個。本院發布通緝後，於九十
    二年四月二十二日下午四時三十分許，在南投縣南投市○○街七十七巷十四號為
    警緝獲。
二、案經彰化縣警察局北斗、田中分局先後報請臺灣彰化地方法院檢察署檢察官偵查
    起訴及移送併案審理。
    理      由
一、右揭事實業據被告甲○○坦承不諱，其先後為警採集之尿液，經彰化縣衛生局檢
    驗結果，呈甲基安非他命陽性反應，有該局九十一年八月三十日、九十二年二月
    十日煙檢字第九一一五五八─一、九二０二二三號煙毒尿液檢驗成績書各一紙附
    卷可稽（分見九十一年度毒偵字第三０三０號卷第十四頁、九十二年度毒偵字第
    四四四號卷第三七頁），而扣案之七小包白色結晶物，經彰化縣警察局田中分局
    初步檢驗結果，確屬安非他命無誤，有該檢驗報告單一紙在卷可憑（見九十二年
    度毒偵字第四四四號卷第二十頁），雖被告否認扣案之七小包安非他命及玻璃吸
    食器、塑膠吸管、黑色鐵盒子各一個，被告否認為其所有，辯稱：各該物品係伊
    在路邊撿拾云云，然而當日同時為警查獲之柳世寶於警詢中供陳：「我於九十二
    年一月二十四日凌晨零時從上海返台，於當日上午十時許攜帶大陸酒及香煙去給
    甲○○，適拜訪至中午十二時，甲○○便邀我出去吃飯，一出門便被警方攔查，
    查獲毒品及吸食器等物品」等語，未見柳世寶提及被告當日在路上有撿拾何物，
    況被告係甫出前開居所未久即為警查獲，該鐵盒子係放置在被告上衣右口袋內，
    鐵盒子內裝有七小包安非他命及玻璃吸食器、塑膠吸管各一個，又豈能隨意在路
    邊拾得，足見被告上開辯詞應係事後飾卸之詞，未足憑信，堪認安非他命七小包
    及玻璃吸食器、塑膠吸管、黑色鐵盒子各一個均為被告所有供其施用之物無誤。
    此外，復有安非他命七小包（毛重約四點三公克）及玻璃吸食器、塑膠吸管、黑
    色鐵盒子各一個扣案可資佐證，足証其施用安非他命之自白與事實相符。又被告
    前因施用毒品案件，經觀察、勒戒後，認無繼續施用毒品之傾向，由臺灣彰化地
    方法院檢察署檢察官於八十八年三月三十一日以八十七年度偵字第一０一一０號
    不起訴處分確定；復因施用毒品案件，經觀察、勒戒後，認有繼續施用毒品之傾
    向，先送強制戒治，並由臺灣彰化地方法院檢察署檢察官提起公訴，嗣於八十九
    年四月十九日經本院以八十九年度易字第三九三號判處有期徒刑四月確定等情，
    有台灣彰化地方法院檢察署八十七年度偵字第一０一一０號不起訴處分書、本院
    八十九年度易字第三九三號判決書、台灣高等法院被告全國前案紀錄表及台灣彰
    化地方法院檢察署刑案資料查註紀錄表在卷足憑，本件事證明確，被告前開犯行
    洵堪認定。
二、核被告甲○○所為，係犯毒品危害防制條例第十條第二項之施用第二級毒品罪。
    被告持有第二級毒品均係供施用，其持有之低度行為應為施用之高度行為吸收，
    不另論罪。被告先後多次施用第二級毒品安非他命之犯行，時間緊接，所犯又係
    構成要件相同之罪名，顯係基於概括犯意為之，應依連續犯規定論以一罪，並加
    重其刑。又被告前因施用毒品案件，經本院判處有期徒刑四月確定，業於九十年
    十一月二十七日執行完畢一節，有臺灣高等法院被告全國前案紀錄表及台灣彰化
    地方法院檢察署刑案資料查註紀錄表在卷可稽，其於刑之執行完畢後五年內再犯
    有期徒刑以上之罪，係屬累犯，依刑法第四十七條規定，應依法遞加重其刑。另
    公訴人起訴事實雖未敘及被告自九十一年八月二十五日起至九十二年四月二十日
    止施用第二級毒品之事實，然此部分之事實與公訴人起訴之犯罪事實具有連續犯
    之裁判上一罪之關係，為起訴效力所及，本院自應併予審究。爰審酌被告犯罪次
    數、動機、目的、方法及犯罪後態度等一切情狀，量處如主文所示之刑。至於扣
    案之安非他命七小包，係屬第二級毒品，應依毒品危害防制條例第十八條第一項
    前段沒收銷燬之。玻璃吸食器、塑膠吸管、黑色鐵盒子各一個，為被告所有供犯
    罪所用之物，應依法併予沒收。
據上論斷，應依刑事訴訟法第二百九十九條第一項前段，毒品危害防制條例第十條第
二項、第十八條第一項前段，刑法第十一條前段、第五十六條、第四十七條、第三十
八條第一項第二款，判決如主文。
本案經檢察官江孟芝到庭執行職務。
中      華      民      國    九十二    年      五      月    二十二    日
                                    台灣彰化地方法院刑事第二庭
                                        法      官  李  水  源
右正本證明與原本無異。
如不服本判決，應於判決送達後十日內，向本院提出上訴狀( 須附繕本 )。
                                        法院書記官  廖  建  興
中      華      民      國    九十二    年      五      月    二十六    日
附錄論罪科刑法條全文：
毒品危害防制條例第十條
施用第一級毒品者，處六月以上五年以下有期徒刑。
施用第二級毒品者，處三年以下有期徒刑。


司法院資訊處製作；財團法人民間司法改革基金會備份。
